臺灣臺南地方法院刑事判決　　　　　　　100年度訴字第323號
公　訴　人　臺灣臺南地方法院檢察署檢察官
被　　　告　陳清林
選任辯護人　賴鴻鳴律師
　　　　　　黃俊達律師
　　　　　　蘇文斌律師
上列被告因違反槍砲彈藥刀械管制條例案件，經檢察官提起公訴
（99年度營偵字第1632號），本院判決如下：
    主  文
陳清林未經許可，寄藏可發射子彈具有殺傷力之改造手槍，處有
期徒刑參年貳月，併科罰金新臺幣伍萬元，罰金如易服勞役，以
新臺幣壹仟元折算壹日。扣案之具有殺傷力之仿ＢＥＲＥＴＴＡ
廠Ｍ九型半自動手槍壹支（含彈匣壹個，槍枝管制編號：000
0000000號）沒收。
    事  實
一、陳清林明知可發射具有殺傷力之改造槍枝及子彈，為政府明
    令列管之管制物品，非經中央主管機關許可，不得持有、寄
    藏，竟基於寄藏改造槍、彈之犯意，於民國九十九年十月二
    十四日晚上九時許，在臺南市柳營區神農里果毅後三八五
    之十五號住處，收受江祥偉（另案由臺灣臺南地方法院檢察
    署檢察官偵辦中，尚未因而查獲）所寄藏可發射金屬或子彈
    且具有殺傷力之仿ＢＥＲＥＴＴＡ廠Ｍ九型半自動手槍製造
    之改造手槍一枝（含彈匣一個，槍枝管制編號：00000
    00000號）及子彈一顆，未經許可，而代為寄藏於住處
    房間內。嗣於九十九年十月二十五日上午九時三十分許，經
    警持搜索票，在上址陳清林房間內查扣上開具殺傷力之改造
    手槍（含彈匣）一支及子彈一顆（經送鑑定後試射，僅剩彈
    殼一顆），而查知上情。
二、案經臺南市政府警察局新營分局報告臺灣臺南地方法院檢察
    署檢察官偵查起訴。
    理  由
壹、程序部分：
    本案檢察官所提出之證據資料及方法，業經本院於一百年四
    月十一日經合議庭評議裁定有證據能力（見本院卷第五二頁
    ）。
貳、實體部分：
一、上揭事實，業據被告於本院審理時坦承不諱，並有系爭槍彈
    扣案可資佐證。而上開改造槍、彈，經送內政部警政署刑事
    警察局以性能檢驗法鑑驗之結果，具有殺傷力無訛，有內政
    部警政署刑事警察局九十九年十一月十五日刑鑑字第○九九
    ○一五五四二一號鑑定書（見偵查卷第三二頁至第三五頁）
    在卷可資佐證，故被告持有上開具有殺傷力之槍、彈之客觀
    犯行，洵足認定。按具有殺傷力之手槍及子彈，係槍砲彈藥
    刀械管制條例所列管之違禁物，非經中央主管機關內政部之
    許可，不得無故持有，矧被告仍自九十九年十月二十四日起
    即持有系爭槍彈至本案查獲時之九十九年十月二十五日止，
    益見被告對於持有具殺傷力之槍彈之行為，主觀上確有持有
    之故意甚明。準此諸情相互勾稽，被告之自白經核確與事實
    相符，堪可採信，本案事證明確，被告之犯行，洵堪認定。
二、核被告所為，係犯槍砲彈藥刀械管制條例第八條第四項之未
    經許可，寄藏可發射子彈具有殺傷力之改造手槍罪及同條例
    第十二條第四項寄藏具殺傷力之子彈罪。被告以一行為同時
    觸犯上開二罪名，為想像競合犯，應依刑法第五十五條前段
    之規定，從一重之寄藏可發射子彈具有殺傷力之改造手槍罪
    。又扣案之彈匣應認係上開槍枝之構成部分，並非單獨存在
    ，故此部分並不另論同條例第十三條第四項之未經許可持有
    槍彈之主要組成零件罪。爰審酌被告持有槍枝之時間非長，
    對於社會秩序及安全之危害及被告犯後已坦承犯行，頗具悔
    意等一切情狀，量處如主文所示之刑，併就所處罰金刑部分
    ，諭知易服勞役之折算標準，以資懲儆。又被告主張其有供
    述槍彈之來源，因而查獲係由江祥偉所交付寄藏云云。然查
    ，本院經依職權函詢臺灣臺南地方法院檢察署查明是否因而
    查獲江祥偉等節，經回覆該案件仍續行偵辦中，尚未偵結（
    江祥偉傳拘未到，將於近日內發布通緝），有臺灣臺南地方
    法院檢察署一百年四月十三日南檢欽明九九營偵一六三二字
    第二一四八九號函在卷可參（見本院卷第五三頁），難認本
    案已「因而查獲」，故並無同條例第十八條第四項減輕其刑
    或免除其刑之適用。末查，扣案之系爭槍枝（含彈匣壹個，
    槍枝管制編號：0000000000號）具有殺傷力，有
    內政部警政署刑事警察局九十九年十一月十五日刑鑑字第○
    九九○一五五四二一號鑑定書（見偵查卷第三二頁至第三五
    頁）在卷可資佐證，屬違禁物，爰依刑法第三十八條第一項
    第一款之規定宣告沒收。至於子彈一顆於送上開機關鑑定時
    業經試射，已不具有殺傷力，爰不沒收之，附此敘明。
據上論斷，應依刑事訴訟法第二百九十九條第一項前段，槍砲彈
藥刀械管制條例第八條第四項、第十二條第四項，刑法第十一條
前段、第五十五條前段、第四十二條第三項、第三十八條第一項
第一款，判決如主文。
本案經檢察官吳書嫺到庭執行職務。
中    華    民    國     100    年    5    月    4    日
                刑事第二庭      審判長法  官  吳坤芳
                                      法  官  張銘晃
                                      法  官  黃翰義
以上正本證明與原本無異。
如不服本判決應於收受本判決後10日內向本院提出上訴書狀，並
應敘述具體理由。如未敘述上訴理由者，應於上訴期間屆滿後20
日內向本院補提理由書狀（均須按他造當事人之人數附繕本）「
切勿逕送上級法院」。
                                      書記官  謝文心
中    華    民    國   100    年    5     月    6     日
附錄本件論罪科刑法條全文：
槍砲彈藥刀械管制條例第8條
未經許可，製造、販賣或運輸鋼筆槍、瓦斯槍、麻醉槍、獵槍、
空氣槍或第 4 條第 1 項第 1 款所定其他可發射金屬或子彈具
有殺傷力之各式槍砲者，處無期徒刑或 5 年以上有期徒刑，併
科新臺幣 1 千萬元以下罰金。
未經許可，轉讓、出租或出借前項所列槍枝者，處 5 年以上有
期徒刑，併科新臺幣 1 千萬元以下罰金。
意圖供自己或他人犯罪之用，而犯前二項之罪者，處無期徒刑或
7 年以上有期徒刑，併科新臺幣 1 千萬元以下罰金。
未經許可，持有、寄藏或意圖販賣而陳列第 1 項所列槍枝者，
處 3 年以上 10 年以下有期徒刑，併科新臺幣 7 百萬元以下罰
金。
第 1 項至第 3 項之未遂犯罰之。
犯第 1 項、第 2 項或第 4 項有關空氣槍之罪，其情節輕微者
，得減輕其刑。